【裁判字號】    98,交聲,318
【裁判日期】    981110
【裁判案由】    違反道路交通管理處罰條例
【裁判全文】
臺灣宜蘭地方法院交通事件裁定         98年度交聲字第318號
移送機關    交通部公路總局臺北區監理所宜蘭監理站
異  議  人  甲○○
即受處分人
上列異議人因違反道路交通管理處罰條例案件，對於交通部公路
總局臺北區監理所宜蘭監理站於民國98年8月3日所為之處分（宜
監字第裁43-Z00000000號）聲明異議，本院裁定如下：
    主  文
異議駁回。
    理  由
一、移送機關處分意旨略以：異議人即受處分人甲○○駕駛車牌
    號碼712-JB號營業一般大貨車，於民國98年6月26日凌晨0時
    25分許，行經國道1號公路南下114至117公里處，因行駛高
    速公路未依規定行駛車道即大型車違規行駛內側以外車道違
    規，為國道公路警察局第二警察隊員警以公警局交字第Z000
    00000號通知單舉發，經移送機關請上開舉發單位調查，仍
    認異議人違規事實明確，爰依道路交通管理處罰條例第33條
    第1項第3款及第63條第1項第1款規定，裁處新台幣（下同）
    4,000元之罰鍰，並記違規點數1點。
二、異議意旨略以：異議人當天看到公路警察躲在上開路段112
    公里處，經過後並未看到公路警察跟上來，伊在116.5公里
    處有超2輛車，在116公里處左右看到外側車道有1輛車開很
    快，伊也不敢向外側行駛，於此期間伊均未看到警察，不懂
    為何被舉發行駛中線車道等語。
三、按「汽車行駛於高速公路、快速公路或設站管制之道路，不
    遵使用限制、禁止、行車管制及管理事項之管制規則而有下
    列行為者，處汽車駕駛人新臺幣三千元以上六千元以下罰鍰
    ：三、未依規定行駛車道。」、「汽車駕駛人有下列各款所
    33條第1項、第2項、第38條第1項、第40條、第45條、第47
    列條款之一者，除依原條款處罰鍰外，並予記點：一、有第
    條第1款至第3款、第48條、第49條或第60條第1項、第2項第
    1款、第2款情形之一者，各記違規點數1點」道路交通管理
    處罰條例第33條第1項第3款、第63條第1項第1款定有明文。
四、經查，本件異議人固不否認駕駛車牌號碼712-JB號營業一般
    大貨車，行經國道1號公路南下114至117公里處之事實，惟
    辯稱：伊記得在國道1號公路南下112公里處有看到警察，當
    時是行駛在外側車道，之後到113公里處並未看見警察，伊
    有超1至2台車再回到外側車道，該路段在113至114公里處有
    彎道、114公里外又有彎道、115公里處另有隔音牆，警察距
    離伊300、400公尺以上，不可能看得到伊行駛中線車道云云
    。惟查：關於本件舉發行為，依乙○○○○於本院調查時結
    證稱：伊當時執行凌晨0時至4時的職務，2人1組，從造橋收
    費站北上，頭份交流道南下，本件違規地點是南下114至117
    公里處，當時是半夜車流量比較小，巡邏箱在南下112 公里
    處，簽完巡邏箱後伊南下往114公里，發現712-JB大貨車，
    該路段是3線道，異議人行駛在中線，且外線完全沒有車，
    伊跟在異議人後面，沒有閃警示燈也沒有警鈴，剛開始認為
    只是暫時性，跟到南下117公里收費站前，跟了3公里以後才
    把異議人攔下來，異議人並沒有超車，是異議人佔住中道，
    所以伊在舉發單上有註記「外線無車」，彎道部分是順著路
    走，並不是大彎道等語（參見本院卷第24至25頁98年10月13
    日訊問筆錄）。參以舉發員警係在場之目擊證人，其到庭並
    以具結擔保供述之真實性，加以異議人素不相識，又無嫌隙
    ，應無攀誣異議人之理，自不得僅以證人為本件開單告發之
    員警而全盤抹煞其在訴訟上所具有目擊證人之資格，其證言
    自得採為本院裁判之依據。是依前開規定及證人乙○○○○
    之上開證述，本件異議人所辯並無理由，異議人駕駛大型車
    違規行駛於高速公路內側以外車道之事實已堪認定。
五、綜上所述，異議人車輛確有於高速公路行駛未依規定行駛車
    道之違規事實。從而移送機關依上開違規事實，依道路交通
    管理處罰條例第33條第1項第3款及第63條第1項第1款，裁處
    罰鍰4,000元並記違規點數1點，並無不當，異議人之異議為
    無理由，應予駁回。
據上論斷，應依道路交通案件處理辦法第19條，裁定如主文。
中    華    民    國    98    年    11    月    10    日
                  交通法庭法  官  辜漢忠
以上正本證明與原本無異。
如不服本裁定，應於裁定送達後5日內，向本院提出抗告狀。（
應附繕本）
                          書記官  李玉雲
中    華    民    國    98    年    11    月    10    日


司法院資訊處製作；財團法人民間司法改革基金會備份。
